# 请教陈版主受托研发问题

提问人：buzhanbo 时间：2023-06-29 10:06:18
业务背景：
A公司为汽车座椅生产企业，承接了某整车厂某个项目，委托母公司B研发，委托研发合同约定，研发成果归母公司所有，A公司仅有使用权。B公司可以将成果授权给其他子公司使用。
假设，B公司未此研发此项目支出 1000 万元，向A公司一次性收取委托研发费用 1500 万元。
咨询问题：
母公司B的收入 1500 万元和支出 1000 万元，应当如何做会计处理呢？
个人理解：
1 、收入确认：
这个合同本质是，B公司一次性收取了特许权使用费，由于不能同时满足特许权使用费按时间段确认的 3 个条件，故应当在交付成果验收后一次性确认收入 1500 万元。
2 、研发支出：
方式1.直接确认营业成本 1000 万元。 但根据合同条款，B公司还可以授权给其他公司使用，该 1000 万元并非执行该合同专有的成本。
方式2.确认研发费用 1000 万元。因为该支出并非专属某个合同，同时从谨慎性考虑，费用化，计入研发费用。
方式3.确认为无形资产。在预计的生命周期的摊销。
此外，虽然合同中约定了所有权归B所有，但可能仅仅是保护性的权利，根据历史经验或者行业惯例，该成果就是专用于这个A公司该项目的，是不是就只能计入营业成本了？

回答人：chenyiwei
虽然A、B之间的受托研发合同约定“研发成果归母公司所有，A公司仅有使用权”，但很可能实质上该研发成果是整车厂专用的，B事实上不可能将其授权给其他子公司使用。即研发成果的控制权仍归属于整车厂。如是，则：
1 、B公司仍按受托研发确认收入和成本；
2 、A公司应考虑其自身是代理人还是主要责任人，据此确定能否确认受托研发的收入和成本。即，不论是B的个别报表还是合并报表，均不确认研发费用。
3 、B公司合并报表层面体现提供受托研发服务的收入和成本。